臺灣高等法院臺中分院刑事裁定　　　　100年度毒抗字第990號
抗　告　人
即　被　告　林清田
上列抗告人因違反毒品危害防制條例案件，經檢察官聲請強制戒
治，不服臺灣臺中地方法院100年度毒聲字第783號中華民國100
年10月21日第一審裁定（聲請案號：臺灣臺中地方法院檢察署10
0年度聲戒字第96號、100年度毒偵字第2928號），提起抗告，本
院裁定如下：
    主  文
抗告駁回。
    理  由
一、按觀察、勒戒後，檢察官或少年法院（地方法院少年法庭）
    依據勒戒處所之陳報，認受觀察、勒戒人有繼續施用毒品傾
    向者，檢察官應聲請法院裁定或由少年法院（地方法院少年
    法庭）裁定令入戒治處所強制戒治，其期間為六個月以上，
    至無繼續強制戒治之必要為止，但最長不得逾一年，此於毒
    品危害防制條例第20條第2項定有明文。
二、本件抗告人即受處分人林清田（以下簡稱為抗告人）原係因
    施用第一、二級毒品案件，經臺灣臺中地方法院以100年度
    毒聲字第640號刑事裁定移送勒戒處所觀察、勒戒在案，此
    情有上開刑事裁定及本院關於抗告人之全國前案紀錄表各1
    件在卷可稽。又本件抗告人經移送法務部矯正屬臺中看守所
    附設勒戒處所實施觀察、勒戒後，認有繼續施用毒品之傾向
    ，此情亦有該所100年9月23日中所衛字第1001200309號函送
    之「有無繼續施用毒品傾向證明書」及「有無繼續施用毒品
    傾向評估標準紀錄表」各1份在卷足憑（見臺灣臺中地方法
    院檢察署100年度毒偵字第2928號卷31至33頁）。原裁定法
    院乃依據檢察官之聲請，並依據毒品危害防制條例第20條第
    2項之規定，裁定抗告人令入戒治處所強制戒治，其期間為
    6個月以上，至無繼續強制戒治之必要為止，但最長不得逾
    1 年，其理由並無不當。
三、本件抗告人之抗告意旨略以：伊因從事珠寶生意失敗，故以
    香菸吸食毒品，非以注射為之，抗告人被送入觀察勒戒所執
    行後，隔天再被採尿液也是呈陽性反應，可謂同一犯行之尿
    液，被認定有臨床徵候繼續吸食傾向，再被裁定強制戒治，
    實是一罪兩罰，不符法律公平原則，抗告人從未有毒品前科
    ，因一時經商失敗，誤交損友，在執行觀察勒戒期間，遵守
    所方規定作息，情緒穩定，常唸佛懺悔己過，請撤銷原戒治
    裁定，給抗告人重新之機會云云。經查，判斷有無繼續施用
    毒品傾向之參考項目包括「人格特質」（包括1.毒品犯罪相
    關司法紀錄、2.其他犯罪相關紀錄、3.短期再犯加重計分、
    4. 行為觀察）、「臨床徵候」（包括5.戒斷症狀、6.多重
    藥物使用、7.注射使用、8.使用期間、9.情緒及態度）、「
    環境相關因素」（包括10.社會功能、11.支持系統）等項目
    ，而依卷附臺灣高等法院被告前案紀錄表所載可知，被告於
    80年間曾違反麻醉藥品管理條例案件（販賣及吸食）經判刑
    確定，另於81年涉犯偽證罪，89年及96年間涉犯妨害自由罪
    ，分別經法院判刑確定，此有被告前案紀錄表在卷可稽。再
    比對卷附「有無繼續施用毒品傾向評估標準紀錄表」所載，
    其對抗告人之評估記載事項，就毒品犯罪相關司法紀錄（2
    筆）、其他犯罪相關紀錄（4筆）、戒斷症狀（有）、多重
    藥物使用（有）、注射使用（無）、使用期間（1個月至1年
    ）、情緒及態度（略差）、支持系統（未與家人聯絡、離婚
    ）等，經核並無違誤，而經綜合判斷後，認抗告有繼續施用
    毒品傾向，自無不當。抗告意旨所為指摘，要屬無據，是本
    件抗告人之抗告為無理由，應予駁回。
四、據上論斷，應依刑事訴訟法第412條，裁定如主文。
中    華    民    國   100    年    11    月    30    日
            刑事第三庭   審判長法  官   王  增  瑜
                               法  官   曾  佩  琦
                               法  官   李  悌  愷
以上正本證明與原本無異。
不得再抗告。
                               書記官   陳  妙  瑋

中    華    民    國   100    年    11    月    30    日